【裁判字號】    92,小上,62
【裁判日期】    920731
【裁判案由】    給付電信費
【裁判全文】
臺灣桃園地方法院民事裁定  九十二年度小上字第六二號
    上  訴  人  甲○○○
    被上訴人    中華電信股份有限公司台灣北區電信分公司
    法定代理人  薛紀建
右當事人間請求給付電信費事件，上訴人對於中華民國九十二年三月二十日本院桃園
簡易庭九十二年桃小字第一四四號第一審判決提起上訴，本院裁定如左：
    主      文
上訴駁回。
第二審訴訟費用新台幣伍佰肆拾玖元由上訴人負擔。
    理      由
一、上訴意旨略以：（一）基於公理與正義：台灣各公民營電信公司委託代理代辦手
    機門號，每日何止千萬，上訴人本業為手機維修買賣及零配件之銷售，而為顧客
    代辦手機門號只是業務的一小項目。上訴人為人代辦手機門號，而門號的使用者
    不付費，被上訴人不向使用者追討債務，卻向善意的第三者追討，雖是區區的二
    萬多元之數，實乃缺乏公理及正義。如此像信用卡代辦公司，幫銀行銷售信用卡
    ，持卡人不繳費，是否銀行也要向代辦公司求償呢？這是完全沒道理的。（二）
    原審的邏輯思考不明：按判決文三按無代理權人中敘述，上訴人與證人曾政一既
    不相識，上訴人為無代理權人。逕持證人曾政一身分證向中華電信申辦電話號碼
    等等。上訴人與證人曾政一（申辦電話號碼者）不相識，既然不相識為何上訴人
    能持有曾政一的身分證去辦理申請門號。查證人曾政一身分證並無遺失（有警察
    筆錄），若非證人授權上訴人代辦中華電信門號，上訴人如何能逕持證人身分證
    去辦理申請中華電信門號，原審推理不明，實難讓人心服。（三）新證人：此事
    件雖是兩年前之事，上訴人回憶當時情況，依稀可見，當時乃證人曾政一（與上
    訴人不相識），由邱倍倫陪同前來，請上訴人幫其申請中華電信門號，請法官能
    傳另一證人邱倍倫，即可此案明朗。
二、按對於小額程序之第一審裁判之上訴或抗告，非以其違背法令為理由，不得為之
    ，民事訴訟法第四百三十六條之二十四第二項定有明文。又所謂違背法令，依同
    法第四百三十六條之三十二第二項準用同法第四百六十八條、第四百六十九條第
    一款至第五款之規定，係指判決不適用法規或適用不當，以及(一)判決法院之組織
    不合法、(二)依法律或裁判應迴避之推示參與裁判者、(三)法院於權限之有無辨別不
    當或違背專屬管轄之規定者、(四)當事人於訴訟未經合法代理者、(五)違背言詞辯論
    公開之規定者而言。又關於小額訴訟程序之上訴，依民事訴訟法第四百三十六條
    之二十五規定，上訴狀內應記載上訴理由，表明下列二款事項：(一)原判決所違背
    之法令及其具體內容。(二)依訴訟資料可認為原判決有違背法令之具體事實。亦即
    ，上訴人應於上訴狀內對於原判決有違背法令之事實有具體之指摘，並揭示該法
    規之條項或內容，若係成文法以外之法則，亦應揭示該法則之旨趣，倘為司法院
    之解釋或最高法院之判例，則應揭示該判解之字號或其內容，上訴狀內如未依此
    項方法表明者，即難認為上訴人已對於原判決違背法令有具體之指摘，其上訴自
    難認為合法。經查，本件上訴人之上訴理由略謂：上訴人本業為手機維修買賣及
    零配件之銷售，而為顧客代辦手機門號只是業務的一小項目，上訴人與申辦電話
    號碼者即證人曾政一不相識，為何上訴人能持有曾政一的身分證去辦理申請門號
    ，證人曾政一身分證並無遺失，若非證人曾政一授權上訴人代辦中華電信門號，
    上訴人如何能逕持曾政一身分證去辦理申請中華電信門號等詞云云，惟查，此業
    據原審於判決書理由欄內，已逐一分析說明為何難予採認之理由，而上訴人並未
    就原審取捨證據或認定事實究竟有何違背法令之處為具體之指摘，且未明白指出
    原審判決有違背何一法令，僅謂原審推理不明，實難讓人心服云云，並聲請本院
    再傳另一證人邱倍倫到庭為證。顯見本件上訴人係以事實爭執問題為上訴理由，
    並非係因原審判決有何不適用法規或適用不當而上訴，依上揭規定及說明，其上
    訴即難認合法，自應予駁回。
三、末查，法院為訴訟費用之裁判時，應確定其費用額，民事訴訟法第四百三十六條
    之三十二準用第四百三十六條之十九第一項定有明文。查本件上訴人應負擔之第
    二審訴訟費用確定為新台幣伍佰肆拾玖元（詳如後附計算書），爰裁定如主文第
    二項所示。
四、依民事訴訟法第四百三十六條之三十二第一項、第二項、第四百四十四條第一項
    前段、第四百三十六條之十九第一項、第九十五條、第七十八條，裁定如主文。
中      華      民      國    九十二    年      七      月      三十一  日
                                    臺灣桃園地方法院民事第二庭
~B審判長法官  邱瑞祥
~B法      官  張明儀
~B法      官  呂仲玉
右正本證明與原本無異。
本裁定不得抗告。
中      華      民      國    九十二    年      八      月        八    日
~B法院書記官  楊惠如
~T40
~F0
┌──────────────────────┐
│附  計  算  書                              │
├───────────┬──────────┤
│項                  目│金  額（新台幣：元）│
├───────────┼──────────┤
│一、第二審裁判費      │447                 │
├───────────┼──────────┤
│二、第二審送達郵票    │102                 │
├───────────┼──────────┤
│合                  計│549                 │
└───────────┴──────────┘


司法院資訊處製作；財團法人民間司法改革基金會備份。
